# 请教陈版，关于LP是否应合并合伙企业

提问人：csj20082344 时间：2020-03-29 21:29:49
基本信息：A公司（出资1.47亿元），B公司（地方政府下设投资平台，出资1.5亿元）， C公司（出资1.98亿元）
设立合伙企业D，A的全资子公司E公司出资（ 300 万元）作为执行事务合伙人，F公司（出资 200 万元）元作为Co-GP。C公司和F公司没有股权关系。重大事项由基金投委会决策，E派出 3 人，F派出 1 人，B派出 1 人， 4 票及以上通过。对注册地址或主要经营业务位于B公司所在地区的项目进行表决的，B公司委派代表有一票否决权，同时基金实缴出资金额的60%应投向B公司所在地区。关于基金投资的项目，基金 5 亿元中有 3 亿元确定将参与一家上市公司的定增（满足B公司所有地区要求），剩余 2 亿元投向待定。想请教陈版，根据上述信息，A公司是否应该合并合伙企业D；其次，A公司已经持有该上市公司部分股权，目前按可供出售金融资产（暂未执行新金融工具准则）核算，参与定增后合伙企业将获得一个上市公司董事会席位，委派代表为E公司派驻D 的 3 人中 1 人。如果A公司合并合伙企业，是否应该在A公司合并报表时调整基金报表（FVTPL调整为长投），与A公司此前的投资合并考虑，在A公司合并报表层面按对上市公司按长投核算（假设也满足确认长投的其他条件）。谢谢陈版。

回答人：chenyiwei
如你所述，因为B主要是政府平台性质，起到招商引资作用，A通过其子公司E（同时为GP）享有大部分剩余收益，因此A合并该合伙企业的可能性较大。但建议进一步了解出资1.98亿元的C是何种角色？所投资的上市公司与A有无协同效应？
如果A控制该合伙企业，则在A的合并报表中，队合伙企业持有的上市公司股份可以还原到权益法核算，也可以选择根据长期股权投资准则第九条中的“公允价值计量选择权”继续在A的合并报表层面作为FVTPL的金融资产核算。

提问人：csj20082344 时间：2020-04-01 13:50:06
陈版好，C公司是民营企业，主要目的是为了获取投资收益。A公司是股权投资公司，我理解与上市公司无协同效应。陈版，我主要对可变回报的尺度不知道如何把握，是否要根据收益分配条款，假设基金存在超额收益这种情形。实务中是否收益30%以上就要进行判断?

回答人：chenyiwei
一般是这样，但要注意结合具体情况考虑。